---
title: "Modelos de classificação"
output:
  html_document:
    df_print: paged
---

O objeto desse projeto é aplicar alguns modelos de machine learning para predição de possíveis churns de clientes.\n

Vamos utilizar o banco de dados disponível no [kaggle](https://www.kaggle.com/blastchar/telco-customer-churn) 


### Carregando pacotes

```{r}
# Carregando pacotes
library(tidyverse)
library(magrittr)
library(caret)
```

### Carregando Dataset

```{r}
df <- read_csv("./Dados/datasets_Telco-Customer-Churn.csv")
print(head(df))
```

```{r}
# Dimensão dos dados
dim(df)
```

### Análise Exploratória

```{r}
# Tipo de variáveis
str(df)

# alterando caracteres para fatores
df %<>% 
  mutate_if(is.character, as.factor) 

# transformando a variável SeniorCitizen para fator
df %<>% 
  mutate(SeniorCitizen = as.factor(SeniorCitizen))

str(df)
```

```{r}
# Verificando se há valores faltantes no dataset
df %>% is.na() %>% sum()
```

```{r}
# Medidas de tendência central e de variação
df %>% summary()
```
```{r}
# Distribuição da variável resposta
df %>% 
  ggplot() +
  geom_bar(aes(x = Churn, fill = Churn)) +
  labs(
    title = 'Distribuição de Churn',
    x = NULL,
    y = 'Frequência'
  ) +
  theme_bw()

# Gênero
df %>% 
  ggplot() +
  geom_bar(aes(x = gender, fill = gender)) +
  labs(
    title = 'Distribuição de Gênero',
    x = NULL,
    y = 'Frequência'
  ) +
  theme_bw()

# SeniorCitizen
df %>% 
  ggplot() +
  geom_bar(aes(x = SeniorCitizen, fill = SeniorCitizen)) +
  labs(
    title = 'Distribuição de SeniorCitizen',
    x = NULL,
    y = 'Frequência'
  ) +
  theme_bw()

# Partner
df %>% 
  ggplot() +
  geom_bar(aes(x = Partner, fill = Partner)) +
  labs(
    title = 'Distribuição de Partner',
    x = NULL,
    y = 'Frequência'
  ) +
  theme_bw()

# Dependents
df %>% 
  ggplot() +
  geom_bar(aes(x = Dependents, fill = Dependents)) +
  labs(
    title = 'Distribuição de Dependents',
    x = NULL,
    y = 'Frequência'
  ) +
  theme_bw()

# tenure
df %>% 
  ggplot() +
  geom_histogram(aes(x = tenure), col = 'black', fill = 'lightblue') +
  labs(
    title = 'Distribuição de tenure',
    x = NULL,
    y = 'Frequência'
  ) +
  theme_bw()

# PhoneService
df %>% 
  ggplot() +
  geom_bar(aes(x = PhoneService, fill = PhoneService)) +
  labs(
    title = 'Distribuição de PhoneService',
    x = NULL,
    y = 'Frequência'
  ) +
  theme_bw()

# MultipleLines
df %>% 
  ggplot() +
  geom_bar(aes(x = MultipleLines, fill = MultipleLines)) +
  labs(
    title = 'Distribuição de MultipleLines',
    x = NULL,
    y = 'Frequência'
  ) +
  theme_bw()

# InternetService
df %>% 
  ggplot() +
  geom_bar(aes(x = InternetService, fill = InternetService)) +
  labs(
    title = 'Distribuição de InternetService',
    x = NULL,
    y = 'Frequência'
  ) +
  theme_bw()

# OnlineSecurity
df %>% 
  ggplot() +
  geom_bar(aes(x = OnlineSecurity, fill = OnlineSecurity)) +
  labs(
    title = 'Distribuição de OnlineSecurity',
    x = NULL,
    y = 'Frequência'
  ) +
  theme_bw()

# OnlineBackup
df %>% 
  ggplot() +
  geom_bar(aes(x = OnlineBackup, fill = OnlineBackup)) +
  labs(
    title = 'Distribuição de OnlineBackup',
    x = NULL,
    y = 'Frequência'
  ) +
  theme_bw()

# DeviceProtection
df %>% 
  ggplot() +
  geom_bar(aes(x = DeviceProtection, fill = DeviceProtection)) +
  labs(
    title = 'Distribuição de DeviceProtection',
    x = NULL,
    y = 'Frequência'
  ) +
  theme_bw()

# TechSupport
df %>% 
  ggplot() +
  geom_bar(aes(x = TechSupport, fill = TechSupport)) +
  labs(
    title = 'Distribuição de TechSupport',
    x = NULL,
    y = 'Frequência'
  ) +
  theme_bw()

# StreamingTV 
df %>% 
  ggplot() +
  geom_bar(aes(x = StreamingTV, fill = StreamingTV)) +
  labs(
    title = 'Distribuição de StreamingTV',
    x = NULL,
    y = 'Frequência'
  ) +
  theme_bw()

# StreamingMovies
df %>% 
  ggplot() +
  geom_bar(aes(x = StreamingMovies, fill = StreamingMovies)) +
  labs(
    title = 'Distribuição de StreamingMovies',
    x = NULL,
    y = 'Frequência'
  ) +
  theme_bw()

# Contract
df %>% 
  ggplot() +
  geom_bar(aes(x = Contract, fill = Contract)) +
  labs(
    title = 'Distribuição de Contract',
    x = NULL,
    y = 'Frequência'
  ) +
  theme_bw()

# PaperlessBilling
df %>% 
  ggplot() +
  geom_bar(aes(x = PaperlessBilling, fill = PaperlessBilling)) +
  labs(
    title = 'Distribuição de PaperlessBilling',
    x = NULL,
    y = 'Frequência'
  ) +
  theme_bw()

# PaymentMethod
df %>% 
  ggplot() +
  geom_bar(aes(x = PaymentMethod, fill = PaymentMethod)) +
  labs(
    title = 'Distribuição de PaymentMethod',
    x = NULL,
    y = 'Frequência'
  ) +
  theme_bw() +
  theme(axis.text.x = element_text(angle = 90, hjust = 1))

# MonthlyCharges
df %>% 
  ggplot() +
  geom_histogram(aes(x = MonthlyCharges), col = 'Black', fill = 'lightblue') +
  labs(
    title = 'Distribuição de MonthlyCharges',
    x = NULL,
    y = 'Frequência'
  ) +
  theme_bw()

# TotalCharges
df %>% 
  na.omit() %>% 
  ggplot() +
  geom_histogram(aes(x = TotalCharges), col = 'Black', fill = 'lightblue') +
  labs(
    title = 'Distribuição de TotalCharges',
    x = NULL,
    y = 'Frequência'
  ) +
  theme_bw()
```


Agora vamos analisar a distribuição das covariáveis cruzadas com a nossa variável de interesse. Para isso, vamos utilizar o comando *facet_wrap* na geração das visualizações.

```{r}
# Gênero vs Churn
df %>% 
  ggplot() +
  geom_bar(aes(x = gender, fill = gender)) +
  labs(
    title = 'Distribuição de Gênero',
    x = NULL,
    y = 'Frequência'
  ) +
  theme_bw() +
  facet_wrap(~Churn)

# SeniorCitizen vs Churn
df %>% 
  ggplot() +
  geom_bar(aes(x = SeniorCitizen, fill = SeniorCitizen)) +
  labs(
    title = 'Distribuição de SeniorCitizen',
    x = NULL,
    y = 'Frequência'
  ) +
  theme_bw() +
  facet_wrap(~Churn)

# Partner vs Churn
df %>% 
  ggplot() +
  geom_bar(aes(x = Partner, fill = Partner)) +
  labs(
    title = 'Distribuição de Partner',
    x = NULL,
    y = 'Frequência'
  ) +
  theme_bw() +
  facet_wrap(~Churn)

# Dependents vs Churn
df %>% 
  ggplot() +
  geom_bar(aes(x = Dependents, fill = Dependents)) +
  labs(
    title = 'Distribuição de Dependents',
    x = NULL,
    y = 'Frequência'
  ) +
  theme_bw() +
  facet_wrap(~Churn)

# tenure vs Churn
df %>% 
  ggplot() +
  geom_histogram(aes(x = tenure), col = 'black', fill = 'lightblue') +
  labs(
    title = 'Distribuição de tenure vs Churn',
    x = NULL,
    y = 'Frequência'
  ) +
  theme_bw() +
  facet_wrap(~Churn)

# PhoneService vs Churn
df %>% 
  ggplot() +
  geom_bar(aes(x = PhoneService, fill = PhoneService)) +
  labs(
    title = 'Distribuição de PhoneService',
    x = NULL,
    y = 'Frequência'
  ) +
  theme_bw() +
  facet_wrap(~Churn)

# MultipleLines vs Churn
df %>% 
  ggplot() +
  geom_bar(aes(x = MultipleLines, fill = MultipleLines)) +
  labs(
    title = 'Distribuição de MultipleLines',
    x = NULL,
    y = 'Frequência'
  ) +
  theme_bw() +
  facet_wrap(~Churn)

# InternetService vs Churn
df %>% 
  ggplot() +
  geom_bar(aes(x = InternetService, fill = InternetService)) +
  labs(
    title = 'Distribuição de InternetService',
    x = NULL,
    y = 'Frequência'
  ) +
  theme_bw() +
  facet_wrap(~Churn)

# OnlineSecurity vs Churn
df %>% 
  ggplot() +
  geom_bar(aes(x = OnlineSecurity, fill = OnlineSecurity)) +
  labs(
    title = 'Distribuição de OnlineSecurity',
    x = NULL,
    y = 'Frequência'
  ) +
  theme_bw() +
  facet_wrap(~Churn)

# OnlineBackup vs Churn
df %>% 
  ggplot() +
  geom_bar(aes(x = OnlineBackup, fill = OnlineBackup)) +
  labs(
    title = 'Distribuição de OnlineBackup',
    x = NULL,
    y = 'Frequência'
  ) +
  theme_bw() +
  facet_wrap(~Churn)

# DeviceProtection vs Churn
df %>% 
  ggplot() +
  geom_bar(aes(x = DeviceProtection, fill = DeviceProtection)) +
  labs(
    title = 'Distribuição de DeviceProtection',
    x = NULL,
    y = 'Frequência'
  ) +
  theme_bw() +
  facet_wrap(~Churn)

# TechSupport vs Churn
df %>% 
  ggplot() +
  geom_bar(aes(x = TechSupport, fill = TechSupport)) +
  labs(
    title = 'Distribuição de TechSupport',
    x = NULL,
    y = 'Frequência'
  ) +
  theme_bw() +
  facet_wrap(~Churn)

# StreamingTV vs Churn
df %>% 
  ggplot() +
  geom_bar(aes(x = StreamingTV, fill = StreamingTV)) +
  labs(
    title = 'Distribuição de StreamingTV',
    x = NULL,
    y = 'Frequência'
  ) +
  theme_bw() +
  facet_wrap(~Churn)

# StreamingMovies vs Churn
df %>% 
  ggplot() +
  geom_bar(aes(x = StreamingMovies, fill = StreamingMovies)) +
  labs(
    title = 'Distribuição de StreamingMovies',
    x = NULL,
    y = 'Frequência'
  ) +
  theme_bw() +
  facet_wrap(~Churn)

# Contract vs Churn
df %>% 
  ggplot() +
  geom_bar(aes(x = Contract, fill = Contract)) +
  labs(
    title = 'Distribuição de Contract',
    x = NULL,
    y = 'Frequência'
  ) +
  theme_bw() +
  facet_wrap(~Churn)

# PaperlessBilling vs Churn
df %>% 
  ggplot() +
  geom_bar(aes(x = PaperlessBilling, fill = PaperlessBilling)) +
  labs(
    title = 'Distribuição de PaperlessBilling',
    x = NULL,
    y = 'Frequência'
  ) +
  theme_bw() +
  facet_wrap(~Churn)

# PaymentMethod vs Churn
df %>% 
  ggplot() +
  geom_bar(aes(x = PaymentMethod, fill = PaymentMethod)) +
  labs(
    title = 'Distribuição de PaymentMethod',
    x = NULL,
    y = 'Frequência'
  ) +
  theme_bw() +
  theme(axis.text.x = element_text(angle = 90, hjust = 1)) +
  facet_wrap(~Churn)

# MonthlyCharges vs Churn
df %>% 
  ggplot() +
  geom_histogram(aes(x = MonthlyCharges), col = 'Black', fill = 'lightblue') +
  labs(
    title = 'Distribuição de MonthlyCharges',
    x = NULL,
    y = 'Frequência'
  ) +
  theme_bw() +
  facet_wrap(~Churn)

# TotalCharges vs Churn
df %>% 
  ggplot() +
  geom_histogram(aes(x = TotalCharges), col = 'Black', fill = 'lightblue') +
  labs(
    title = 'Distribuição de TotalCharges',
    x = NULL,
    y = 'Frequência'
  ) +
  theme_bw() +
  facet_wrap(~Churn)
```

## Preparando os dados para modelagem

Nesse primeiro momento, vamos ajustar o modelo sem tratar a base de dados. Vamos a apenas excluir variáveis irrelevantes e também os valores faltantes.

```{r}
df_sem_trat <- df %>% 
  # Removendo a variável de identificação
  select(-customerID) %>%
  # Removendo as linhas com NAs
  na.omit()
```


### Treino e teste
Para podermos mensurar a qualidade dos modelos vamos utilizar apenas os dados de treinamento e separa-lo em conjunto de treino e teste. A divisão será feita com utilização do pacote "caret", que possibilita realizar a divisão de forma proporcional segundo alguma variável.

```{r}
# Verificando a proporção de categorias
df_sem_trat$Churn %>% 
  table() %>% 
  prop.table()

# semente para reprodutibilidade 
set.seed(20200710)

# Separando o conjunto de treino e teste
indices <- createDataPartition(df_sem_trat$Churn, 
                               times = 1, p = 0.8, list = FALSE)

df_treino <- df_sem_trat[indices, ]
df_teste <- df_sem_trat[-indices, ] 

# Verificando a proporção de categorias após a divisão do conjunto de dados

df_treino$Churn %>% 
  table() %>% 
  prop.table()

df_teste$Churn %>% 
  table() %>% 
  prop.table()
```

### Modelagem 

Como se trata de um problema de classificação, vamos ajustar um modelo de regressão logística e verificar a performance.

```{r}
tempo_inicio <- Sys.time()

modelo_RL <- train(Churn  ~ .,
                   data = df_treino,
                   method = "glm",
                   family = "binomial")

tempo_final <- Sys.time() - tempo_inicio
tempo_final

modelo_RL
```

```{r}
tempo_inicio <- Sys.time()

modelo_rf <- train(Churn ~ .,
                   data = df_treino,
                   method = "rpart",
                   tuneLength = 7)

tempo_final <- Sys.time() - tempo_inicio
tempo_final

modelo_rf

```

### Desempenho do modelo

Aplicando aos dados de teste

```{r}
pred <- predict(modelo_RL, df_teste, type = 'raw')
table(df_teste$Churn, pred)
```

```{r}
pred <- predict(modelo_rf, df_teste, type = 'raw')
table(df_teste$Churn, pred)

```
